Tiago Navarro

Perfil

Bacharel em Administração com habilitação em Análise de Sistemas pela Faculdade Visconde de Cairú, com MBA em Finanças Corporativas e Mercados Financeiros pela UNIFACS, e especializando-se em Business Intelligence e Big Data pela UNIFACS e idealizador do blog Twiinando. Com atuação nos setores de Grande e Pequeno Varejo, Hotelaria, Restaurantes, Consultoria Outsourcing, Planejamento Estratégico, e Projetos Financeiros.

Dados Pessoais

+55 71 98844-2782 tiagornandrade@hotmail.com Tiago Ribeiro Navarro de Andrade

Competências

Power BI, Linguagem R, Python, Linguagem SQL, Excel, Power Point

Experiência Profissional

Analista Financeiro em Arena Fonte Nova Negócios e Participações S/A, Salvador

Setembro 2012 - Maio 2013

- Participação na Prestação de Contas / Auditoria / Glosa para os Credores do Project Finance;
- Participação no controle do avanço Físico-Financeiro do contrato de EPC (Engineering, Procurement and Constructiction) junto ao Subempreiteiro;
- Elaboração de Reports para o Comitê do Conselho;
- Elaboração de análises e demonstrações financeiras/contábeis relacionadas à performance do Project Finance;
- Participação no orçamento de médio prazo, utilizando modelagem da Baker
 Tilly e PricewaterhouseCoopers.

Analista Financeiro em Incard Prestadora de Serviços Ltda / Lojas Insinuantes Ltda, Salvador

Outubro 2010 – Novembro 2012

- Conciliação bancária e Cartões de Créditos;
- Contas a pagar e receber e Faturamento Financeiro;
- Suporte as vendas;
- Gestão das Carteiras Financeiras;
- Gestão da Inadimplência das Carteiras Financeiras;
- Promoção à gestão e planejamento do fluxo de caixa;
- Avaliação de relatórios de custos e de indicadores;
- Elaboração de análises financeiras relacionadas à performance da empresa;
- Análises de rentabilidade, lucratividade e índices;
- Estreito relacionamento com os parceiros comerciais (bancos, empresas e corretora) objetivando acompanhar as mudanças no mercado;
- Controle, registro e reporte das atividades ligadas às atividades financeiras;

Formação Acadêmica

Administração com ênfase em Análise de Sistemas, Faculdade Visconde de Cairu, Salvador

Fevereiro 2002 – Agosto 2008

Master In Business Administration (MBA) em Finanças Corporativas e Mercados Financeiros, Universidade Salvador (Unifacs), Salvador

Março 2009 – Dezembro 2010

Especialização em Business Inteligence e Big Data, Universidade Salvador (Unifacs), Universidade Salvador (Unifacs), Salvador

Julho 2018 – Julho 2019

Cursos

Power BI, Data Science Academy

Agosto 2018 – Novembro 2018

Marketing Digital, USP

Novembro 2018 - Presente

Introdução à Ciência da Computação com Python, USP

Novembro 2018 - Presente

Atividades Voluntárias

Voluntário em FEIS, organização de direitos civis e ações sociais, Salvador Janeiro 2013 – Presente

Voluntário em SEEB, organização de direitos civis e ações sociais, Salvador Janeiro 2017 – Presente